臺灣高等法院刑事裁定　　　　　　　　　　　　　　　九十三年度抗字第五二四號
　　抗告人　即
　　再審聲請人　壬○○
　　　　　　　　丁○○
　　　　　　　　戊○○
　　　　　　　　庚○○
　　　　　　　　甲○○
　　兼右代理人　丙○○　臺北縣.
　　受　判決人　辛○○
　　　　　　　　乙○○
　　　　　　　　己○○
　　　　　　　　癸○○
右列抗告人，因受判決人等偽造文書等聲請再審案件，不服臺灣臺北地方法院中華民
國九十三年八月四日裁定（九十三年度聲再字第三二號），提起抗告，本院裁定如左
：
    主  文
抗告駁回。
    理  由
一、本件抗告意旨詳如附件刑事聲請抗告狀所載。
二、按聲請再審，由判決之原審法院管轄。判決之一部曾經上訴，一部未經上訴，對
    於各該部分均聲請再審，而經第二審法院就其在上訴審確定之部分為開始再審之
    裁定者，其對於在第一審確定之部分聲請再審，亦應由第二審法院管轄之。判決
    在第三審確定者，對於該判決聲請再審，除以第三審法院之推事有第四百二十條
    第五款情形為原因者外，應由第二審法院管轄之，刑事訴訟法第四百二十六條定
    有明文。次按有罪、無罪、免訴或不受理之判決確定後，有刑事訴訟法第四百二
    十二條所列各款情形之一者，為受判決人之不利益，得聲請再審，刑事訴訟法第
    四百二十二條亦定有明文，是依上開規定所得聲請再審之對象，以確定判決為限
    ，而不包括法院所為之裁定在內。再按法院認為聲請再審之程序違背規定者，應
    以裁定駁回之，刑事訴訟法第四百三十三條亦定有明文。
三、經查：本件抗告人等自訴被告辛○○、乙○○、己○○、癸○○、林錦芳五人偽
    造文書等案件，經臺灣臺北地方法院於九十二年七月二十一日分別以九十二年度
    自字第四二八號判決自訴不受理及裁定自訴駁回，抗告人等不服上開判決及裁定
    而分別提出上訴及抗告，復經本院於九十二年十月三十一日分別以九十二年度上
    訴字二九五三號判決上訴駁回，及以九十二年度抗字第五三四號裁定抗告駁回確
    定，聲請人等不服前開判決而提起上訴，再經最高法院於九十三年三月四日以九
    十三年度台上字第一一０二號判決上訴駁回確定在案，此有各該判決書及裁定書
    影本附於原審卷可稽，是抗告人等自訴被告辛○○、乙○○、己○○、癸○○、
    林錦芳五人偽造文書等案件，既分別經第二審法院（即本院）裁定抗告駁回確定
    及第三審法院判決駁回確定，揆諸前揭法條意旨，就渠等聲請再審之對象：臺
    灣臺北地方法院九十二年度自字第四二八號刑事裁定，核其性質非屬確定之判決
    ，抗告人等所為該部分聲請，其程序自屬違背規定。臺灣臺北地方法院九十二
    年度自字第四二八號刑事判決，惟該判決嗣經最高法院判決上訴駁回確定，已如
    前述，抗告人等就此部分聲請再審，應向該判決之第二審法院（即本院）聲請，
    竟向無管轄權之臺灣臺北地方法院聲請，其程序亦屬違背規定。原審基此認抗告
    人等聲請本件再審，違背法定之程式，而以裁定駁回之，於法核無不合，是抗告
    人等仍執詞提起抗告，為無理由，應予駁回。
四、據上論斷，應依刑事訴訟法第四百十二條，裁定如主文。
中　　　華　　　民　　　國　　九十三　　年　　十一　　　月　　　三十　　日
                              臺灣高等法院刑事第十五庭
                                  審判長法  官  房  阿  生
                                        法  官  蔡  光  治
                                        法  官  雷  元  結
右正本證明與原本無異。
如不服本裁定，應於收受送達後五日內向本院提出抗告狀。
                                        書記官  李  家  敏
中　　　華　　　民　　　國　　九十三　　年　　十二　　　月　　　一  　　日
